臺灣士林地方法院刑事判決　　　　　　　　　　　　九十一年度交簡上字第三六號
　　上　訴　人
　　即　被　告　甲○○
右列上訴人即被告因過失傷害案件，不服本院九十一年度交簡字第四四八號，中華民
國九十一年三月二十九日第一審判決（聲請簡易判決處刑案號：臺灣士林地方法院檢
察署九十年度偵字第五一六○、五四三六號），提起上訴，本院管轄之第二審合議庭
判決如左：
    主  文
上訴駁回。
    事  實
一、甲○○於民國九十年二月十四日晚上六時二十分許，駕駛車牌號碼ＨＮ─０１８
    ８號自用小貨車，沿台北縣淡金公路由三芝往石門方向行駛，途經同路段二六．
    二公里處欲左轉老梅路時，本應注意車輛行駛至交岔路口，轉彎車應讓直行車先
    行，而依當時情形，又無不能注意之情事，竟疏未注意，於通過上開交岔路口時
    ，讓對向直行之二部小客車通過後，未看清是否尚有來車，即貿然左轉，適同路
    段對向直行，由乙○○駕駛之車牌號碼ＤＲＷ─２１２號輕機車，亦疏未注意車
    前狀況，仍貿然前行，致甲○○自用小貨車左前車頭與乙○○輕機車碰撞，乙○
    ○因而人車倒地，因此受有左股骨粗隆撕裂性骨折、左腓骨近端骨折、左大腿裂
    傷及多處擦傷等傷害。甲○○於肇事後，於該管公務員發覺前，在場向前往處理
    之警員吳正芳承認肇事，自首而接受裁判。
二、案經被害人乙○○告訴及台北縣警察局金山分局報告台灣士林地方法院檢察署檢
    察官偵查聲請簡易判決處刑。
    理  由
一、被告即上訴人甲○○否認右開犯行，辯稱：我有遵守交通規則，我在那邊有讓二
    部車子先過去，我是慢慢開過去，那天是夜晚，沒有路燈，乙○○也沒有開大燈
    ，我的車頭已轉四十五度了，許講他車速二十公里，如果他車速只有二十公里，
    他有看到我的車子，怎麼會撞到，那邊沒有路燈我有拍照為證，被害人從右邊過
    來撞到我的車頭後，人反彈到我的車頭左邊五點一公尺。如果被害人當時車速只
    有二十公里，他一定煞車的住，他車速這麼慢的話，他人怎麼可能反彈出去五點
    一公尺。我有看到二部車子時，差不多距離四十公尺。那時是綠燈，待轉時我的
    車頭已經偏四十五度了，等到他們過了路口，我才啟動。他撞到我之後碰一聲我
    才知道有機車，我在轉彎時，我有看，但沒有路燈，被害人又沒有開大燈，所以
    我沒有看到他。那天有寒流，但沒有下雨，被害人當時是穿大衣。那個地方是一
    個下坡道，他開快車，我開很慢。鑑定報告只有寫主因及次因，但我已經過了中
    心線了。我已經有賠償被害人了，那裡是斜坡，我有做過很多次試驗，要開遠光
    燈才可以看的見對方等語。惟查：被告於右開時、地發生車禍肇事致告訴人乙○
    ○受傷之事實，業據告訴人乙○○於偵查時指訴甚詳，並有道路交通事故調查報
    告表、現場照片十幀及台灣省立台北醫院、馬階紀念醫院診斷證明書各一紙附卷
    可稽。按車輛行駛時，駕駛人應注意汽車行駛至交岔路口，轉彎車應讓直行車先
    行，道路交通安全規則第一百零二條第一項第六款定有明文。被告駕車自應注意
    上述道路交通安全規定，且依當時路狀，又無不能注意之情形，竟疏未注意而致
    肇事，使人受傷，被告應有過失甚明，被告於本院簡易庭調查時亦坦承自己沒有
    注意到被害人的車子，另台北縣及台灣省車輛行車事故鑑定及覆議鑑定委員會，
    亦均認定本件肇事主因為被告甲○○夜晚駕駛自小客貨車，行經號誌管制交岔路
    口，左轉車未讓對向直行車先行，此有二份鑑定函附卷可稽。而且，被告過失駕
    駛行為，與告訴人受傷間，具有相當因果關係，本件事證明確，被告過失傷害犯
    行，足以認定。應依法論科。
二、核被告所為，係犯刑法第二百八十四條第一項前段之過失傷害罪。至檢察官於論
    告時稱被告平常做木工都有駕車，其所為係犯刑法第二百八十四條第二項之業務
    過失傷害罪等語，經查：被告僅係以木工為業，並非以駕駛為業；並僅以前開自
    小客貨車偶而作為上班的交通工具，其大部分是騎乘機車去工地，且被告又未以
    前開自小客貨車，作為經常載運材料、工具之用等情，業據被告供承在卷，是故
    ，被告所為，應非被告基於其社會地位繼續反覆所執行之主要事務，也不是被告
    為完成主要業務所附隨之準備工作或輔助事務，應不能論以業務過失罪，爰變更
    檢察官所引應適用之法條，併此敘明。原審認被告罪證明確，爰引刑事訴訟法第
    四百四十九條第一項前段、第三項、第四百五十四條第二項、刑法第二百八十四
    條第一項前段、第六十二條前段、第四十一條第一項前段，罰金罰鍰提高標準條
    例第一條前段、第二條，逕以簡易判決判處拘役五十日，並諭知易科罰金之折算
    標準，認事用法並無違誤，量刑亦屬妥適，上訴意旨，指摘原判決不當，自非可
    採，其上訴無理由，應予駁回。
據上論斷，應依刑事訴訟法第四百五十五條之一第一項、第三項、第三百六十四條、
第三百條、第三百六十八條，判決如主文。
本案經檢察官呂文忠到庭執行職務。
中        華        民        國    九十一    年      十    月   十五   日
                                      臺灣士林地方法院刑事第二庭
              審判長法  官  杜  惠  錦
                                                法  官  王  梅  英
                                                法  官  李  建  忠
右正本證明與原本無異。
本判決不得上訴。
                                                書記官  曾  韻  蒔
中        華        民        國    九十一    年      十    月   十六   日
